【裁判字號】    95,易,1598
【裁判日期】    950807
【裁判案由】    違反商標法
【裁判全文】
臺灣臺中地方法院刑事判決  95年度易字第1598號
公  訴  人  臺灣臺中地方法院檢察署檢察官
被      告  甲○○
            乙○○
共      同
選任辯護人  常照倫律師
            黃琪雅律師
上列被告甲○○等二人因違反商標法案件，經檢察官聲請以簡易
判決處刑（聲請案號：九十五年度偵字第六三九九號），本院臺
中簡易庭認不宜逕以簡易判決處刑，應適用通常訴訟程序審判，
本院合議庭裁定由受命法官獨任進行簡式審判程序，本院判決如
下：
    主    文
甲○○共同連續未得商標權人同意，於同一之商品，使用相同之
註冊商標，處有期徒刑伍月，如易科罰金，以銀元佰元即新臺
幣玖佰元折算壹日。扣案如附表所示之物品，均沒收。
乙○○共同連續未得商標權人同意，於同一之商品，使用相同之
註冊商標，處有期徒刑月，如易科罰金，以銀元佰元即新臺
幣玖佰元折算壹日。扣案如附表所示之物品，均沒收。
    犯罪事實及理由
一、本案犯罪事實，除補充(一)被告甲○○、乙○○二人（下稱被
    告甲○○等二人）自民國九十四年十一月初某日起，共同未
    得商標權人之同意，基於於同一商品或類似商品，使用相同
    之註冊商標，及明知為前揭商品而販賣之概括犯意聯絡；(二)
    扣案之物品為被告甲○○等二人所有供犯罪所用之物外，餘
    皆引用附件檢察官聲請簡易判決處刑書之記載。
二、本案證據除引用檢察官聲請簡易判決處刑書所載外，業據被
    告甲○○等二人於本院準備程序時及簡式審判程序中就被訴
    事實為有罪之陳述。
三、
（一）核被告甲○○等二人所為，均係犯違反商標法第八十一條
      第一款、第二款、第八十二條之罪（業經公訴人當庭更正
      ）。被告甲○○等二人彼此之間，有犯意之聯絡及行為之
      分擔，均為共同正犯。被告甲○○等二人利用不知情之洪
      萬浩犯上開罪名，為間接正犯。被告甲○○等二人以一行
      為，而同時侵害法商路易威登馬爾悌耶公司、義大利商芬
      蒂艾德有限公司、美商高奇公司、義大利商固喜歡固喜公
      司及法商克麗絲汀迪奧高巧股份有限公司等公司之商標專
      用權利，及同時觸犯違反商標法第八十一條第一款、第二
      款之罪名，為想像競合犯，應從一重之違反商標法第八十
      一條第一款罪處斷。
（二）按行為後法律有變更者，適用行為時之法律；但行為後之
      法律有利於行為人者，適用最有利於行為人之法律，刑法
      第二條第一項定有明文。(一)被告甲○○等二人行為後，刑
      法第五十六條連續犯之規定，業於民國九十四年一月七日
      修正公布刪除，並於九十五年七月一日施行，則被告之犯
      行，因行為後新法業已刪除連續犯之規定，此刪除雖非犯
      罪構成要件之變更，但顯已影響行為人刑罰之法律效果，
      自屬法律有變更，依新法第二條第一項規定，比較新、舊
      法結果，仍應適用較有利於被告之行為時法律即舊法論以
      連續犯（最高法院九十五年第八次刑事庭會議決議參照）
      ；(二)被告甲○○等二人所犯上開商標法第八十一條第一款
      、第八十二條等罪具有牽連犯之關係，依修正前即行為時
      之規定，應從一重之違反商標法第八十一條第一款之罪處
      斷；依修正後之刑法既已刪除牽連犯之規定，則所犯上述
      各罪應依數罪併罰之規定分論併罰。比較新舊法之規定，
      修正後之規定並非較有利於被告，依首開刑法第二條第一
      項之規定，應適用行為時之法律，即適用修正前刑法第五
      十五條牽連犯之規定，從一重之違反商標法第八十一條第
      一款之罪處斷；(三)被告甲○○等二人行為時之刑法第四十
      一條第一項前段規定：「犯最重本刑為五年以下有期徒刑
      以下之刑之罪，而受六個月以下有期徒刑或拘役之宣告，
      因身體、教育、職業、家庭之關係或其他正當事由，執行
      顯有困難者，得以一元以上三元以下折算一日，易科罰金
      。」又被告行為時之易科罰金折算標準，修正前罰金罰鍰
      提高標準條例第二條前段（現已刪除）規定，就其原定數
      額提高為一百倍折算一日，則本件被告甲○○等二人行為
      時之易科罰金折算標準，應以銀元三百元折算一日，經折
      算為新臺幣後，應以新臺幣九百元折算為一日。惟修正公
      布施行之刑法第四十一條第一項前段則規定：「犯最重本
      刑為五年以下有期徒刑以下之刑之罪，而受六個月以下有
      期徒刑或拘役之宣告者，得以新臺幣一千元、二千元或三
      千元折算一日，易科罰金。」比較修正前後之易科罰金折
      算標準，以修正公布施行前之規定，較有利於被告，則應
      依刑法第二條第一項前段，適用修正前刑法第四十一條第
      一項前段規定，定其折算標準。
四、依刑事訴訟法第四百五十二條、第二百七十三條之一第一項
    、第三百十條之二、第四百五十四條、第二百九十九條第一
    項前段，商標法第八十一條第一款、第二款、第八十二條、
    第八十三條，刑法第十一條、第二條第一項、第二十八條、
    修正前刑法第五十六條、修正前刑法第五十五條、修正前刑
    法第四十一條第一項前段、刑法第三十八條第一項第二款，
    修正前罰金罰鍰提高標準條例第二條，現行法規所定貨幣單
    位折算新臺幣條例第二條。
中    華    民    國    95    年    8     月    7     日
                  刑事第十二庭  法  官  王鏗普
以上正本證明與原本無異
如不服本判決，應於收受本判決後十日內向本院提出上訴書狀，
其未敘述上訴理由者，並得於提起上訴後十日內向本院補提理由
書狀（均須按他造當事人之人數附繕本）「切勿逕送上級法院」
                                書記官  楊家印
中    華    民    國    95    年    8     月    7     日
「告訴人或被害人對於判決如有不服具備理由請求檢察官上訴者
，其上訴期間之計算係以檢察官收受判決正本之日期為準」
附錄本案論罪科刑法條全文：
商標法第81條
未得商標權人或團體商標權人同意，有下列情形之一者，處三年
以下有期徒刑、拘役或科或併科新臺幣20萬元以下罰金：
一  於同一商品或服務，使用相同之註冊商標或團體商標者。
二  於類似之商品或服務，使用相同之註冊商標或團體商標，有
    致相關消費者混淆誤認之虞者。
三  於同一或類似之商品或服務，使用近似於其註冊商標或團體
    商標之商標，有致相關消費者混淆誤認之虞者。
商標法第82條
明知為前條商品而販賣、意圖販賣而陳列、輸出或輸入者，處一
年以下有期徒刑、拘役或科或併科新臺幣5萬元以下罰金。


司法院資訊處製作；財團法人民間司法改革基金會備份。
